臺灣桃園地方法院刑事判決　　　　　　　93年度易字第1347號
公　訴　人　臺灣桃園地方法院檢察署檢察官
被　　　告　乙○○　男　32歲.
　　　　　　甲○○　男　20歲.
　　　　　　丁○○　男　23歲.
上列被告等因竊盜案件，經檢察官提起公訴（93年度偵字第9825
號），本院合議庭裁定進行簡式審判程序，判決如下：
    主  文
乙○○結夥三人以上，踰越牆垣，於夜間侵入有人居住之建築物
竊盜，累犯，處有期徒刑拾月。
甲○○結夥三人以上，踰越牆垣，於夜間侵入有人居住之建築物
竊盜，處有期徒刑捌月，緩刑參年。
丁○○結夥三人以上，踰越牆垣，於夜間侵入有人居住之建築物
竊盜，處有期徒刑捌月，緩刑參年。
    事  實
一、乙○○前於民國83年間，因違反肅清煙毒條例案件，經本院
    以83年度訴字第1676號判處有期徒刑三年八月，於 84年1月
    14 日確定；復於84年間因竊盜等案件，經本院以84 年度訴
    字第697號分別就加重竊盜罪、吸用麻藥罪， 判處有期徒刑
    二年二月、六月，應執行有期徒刑二年六月，於84年10月24
    日確定，上開二案件接續執行，並於86 年7月21日因縮短刑
    期假釋出監，後經撤銷假釋，執行殘刑有期徒刑三年八月二
    十二日，而於91年7月3日經縮刑期滿執行完畢，猶不知惕勵
    ，竟與甲○○、丁○○基於意圖為自己不法所有之犯意聯絡
    ，於民國93年4月18日凌晨2時許，由基於幫助竊盜犯意之謝
    志鴻（另經檢察官為緩起訴處分）駕駛車牌號碼ＦＬ－3888
    號自用小客車，搭載乙○○、甲○○、丁○○及具有幫助竊
    盜犯意之郭景倫（另經檢察官為緩起訴處分）等人前往設於
    桃園縣大園鄉沙崙村17鄰沙崙91號，由丙○○所開設並居住
    在內之資源回收廠（即集鎂企業社），並由乙○○指示郭景
    倫提前在沙崙國小門口下車負責把風，而於到達上開資源回
    收廠後，乙○○則先獨自一人翻越牆垣侵入該有人居住之資
    源回收廠內打開鐵門，使甲○○、丁○○得以進入，並與甲○○、丁○○等三人共同搬運竊取上開資源回收廠內丙○○
    所有之廢銅線約二百斤（下稱系爭廢銅線），得手後，乃由
    乙○○將竊得之系爭廢銅線予以出售，得款約新臺幣九千餘
    元，均自行花用，而未與甲○○等人朋分。嗣因丙○○於是
    時在上開資源回收廠內，聽聞狗吠之聲發現有異，自屋內出
    外察看，發覺系爭廢銅線遭竊即報警處理，而經調閱監視錄
    影帶始循線查悉上情。
二、案經桃園縣政府警察局大園分局報請臺灣桃園地方法院檢察
    署檢察官偵查起訴。
    理  由
一、本件經檢察官提起公訴，被告乙○○等三人均於準備程序中
    就被訴事實為有罪之陳述，經受命法官告知簡式審判程序之
    旨，並聽取公訴人及被告乙○○等三人之意見後，由合議庭
    裁定進行簡式審判程序，合先敘明。
二、訊據被告乙○○、丁○○對於上揭時、地，結夥三人以上，
    踰越牆垣，侵入有人居住之上開資源回收廠，共同竊取被害
    人丙○○所有系爭廢銅線之事實均坦承不諱；被告甲○○先
    於本院準備程序中就被訴事實為有罪之陳述，而後於本院審
    理中固就於上揭時、地，與被告乙○○、丁○○共同搬運系
    爭廢銅線之事實坦認在卷，惟矢口否認有何加重竊盜犯行，
    辯稱：伊以為乙○○係找伊一起去討債，不知道是去偷東西
    云云。然查，上揭事實業據被害人丙○○於警詢中指述甚詳
    在卷（見偵查卷第19頁），且經原同案被告謝志鴻、郭景倫
    於警詢、偵查中供述在卷（見偵查卷第10、13、43頁），復
    有監視錄影帶翻拍照片七幀附卷可稽（附於偵查卷第20至23
    頁），及案發地點之監視錄影帶一捲扣案足資佐證。至被告
    甲○○雖以上開情詞置辯，惟被告甲○○於本院審理中就伊
    有聽到被告乙○○叫郭景倫下車把風，及有看到被告乙○○
    翻牆進入上開資源回收廠、該回收廠內並無其他人在場，而
    被告乙○○未曾向伊表示係何人積欠何種債務等情供述明確
    在卷，且被告丁○○亦於本院審理中供稱：乙○○進去後就
    走到最後面，就開始搬東西等語屬實，可認被告甲○○對被
    告乙○○於案發當時為避免遭人發現事跡敗露，尚指示郭景
    倫把風，且顯無為任何尋找債務人以催討債權之動作，更係
    自行以不法之方式進入上開資源回收廠內等情知之甚詳，而
    上述各節均與為催討債權之一般社會交易常情實有違背，是
    被告甲○○應知被告乙○○並非前往催討債務，況被告甲○○於本院審理中亦自承：（問：是否問乙○○為何要搬運東
    西？）我是在搬東西到車上，要離開而車子還沒有發動時，
    就覺得怪怪的，但是我也沒有問乙○○等語在卷，是認被告
    甲○○所辯顯係事後避重就輕之詞，委無足取。綜上，本件
    事證明確，被告乙○○等三人右揭犯行足可認定，均應依法
    論科。
三、被告乙○○、甲○○、丁○○結夥三人以上，踰越牆垣，於
    上開時間（為夜間），侵入有人居住之上開資源回收廠，共
　　同竊取被害人丙○○所有之系爭廢銅線，核其等所為，均係
    犯刑法第321條第1項第1款、第2款、第 4款之結夥三人以上
    ，踰越牆垣（公訴意旨誤植為踰越門扇），於夜間侵入有人
    等四人間，就上開加重竊盜犯行，有犯意之聯絡、行為之分
    擔，均為共同正犯；公訴意旨雖認郭景倫係基於幫助竊盜之
    犯意，參與構成要件外之行為，應論以本件加重竊盜犯行之
    幫助犯，惟因郭景倫於案發當時既有為屬構成要件行為之把
    風行為，詳如前述，是認公訴意旨所指尚有未洽，併予敘明
    。查被告乙○○前於83年間，因違反肅清煙毒條例案件，經
    本院以83年度訴字第1676號判處有期徒刑三年八月，於84年
    1 月14日確定；復於84年間因竊盜等案件，經本院以84年度
    訴字第697號分別就加重竊盜罪、吸用麻藥罪 ，判處有期徒
    刑二年二月、六月，應執行有期徒刑二年六月，於84年10月
    24 日確定，上開二案件接續執行，並於86年7月21日因縮短
    刑期假釋出監，後經撤銷假釋，執行殘刑有期徒刑三年八月
    二十二日，而於91年7月3日經縮刑期滿執行完畢，有刑案資
    料查註紀錄表及臺灣高等法院被告全國前案紀錄表各一份在
    卷足佐，其於五年內再犯本件有期徒刑以上之加重竊盜罪，
    為累犯，應依刑法第47條規定加重其刑。爰審酌被告乙○○
    等三人正值壯年，不思正途，為貪圖不法利得，竟竊取他人
    所有之財物，所為非是，及其等犯罪之動機、目的、手段、
    智識程度及所生危害，惟念被告乙○○、丁○○自白全部犯
    行；被告甲○○自白一部犯行，犯後態度均尚佳等一切情狀
    ，分別量處如主文所示之刑，以示懲儆。末查，被告甲○○
    、丁○○均未曾受有期徒刑以上刑之宣告，有刑案資料查註
    紀錄表、臺灣高等法院被告全國前案紀錄表各二份在卷可稽
    ，其等二人經此偵審程序及刑之宣告後，應當知所惕勉而無
    再犯之虞，本院綜核各情認上開有期徒刑之宣告，已足策勵
    其等自新，所宣告之刑，以暫不執行為適當，爰均依法諭知
    緩刑三年。
據上論斷，應依刑事訴訟法第273條之1第1項、第299條第1項前
段，刑法第28條、第321條第1項第1款、第2款、第4款、第47條
、第74條第1款，判決如主文。
本案經檢察官孫沛琦到庭執行職務。
中　　華　　民　　國　　94　　年　　1 　　月　　31　　日
                         臺灣桃園地方法院刑事第十二庭
                                   法  官  王  美  玲
以上正本證明與原本無異。
如不服本判決，應於判決送達後10日內向本院提出上訴狀 (應附
繕本)，上訴於臺灣高等法院。
                                   書記官  張  子  涵
中　　華　　民　　國　　94　　年　　1 　　月　　31　　日
附錄本案論罪科刑法條：
刑法第321條：
犯竊盜罪而有左列情形之一者，處六月以上、五年以下有期徒刑：
一  於夜間侵入住宅或有人居住之建築物、船艦或隱匿其內而犯之者。
二  毀越門扇、牆垣或其他安全設備而犯之者。
三  攜帶兇器而犯之者。
四  結夥三人以上而犯之者。
五  乘火災、水災或其他災害之際而犯之者。
六  在車站或埠頭而犯之者。
